【裁判字號】    92,交聲,372
【裁判日期】    920430
【裁判案由】    違反道路交通管理處罰條例聲明異議
【裁判全文】
臺灣臺北地方法院交通事件裁定                    九十二年度交聲字第三七二號
    異議人即
    受處分人  甲○○
右列異議人即受處分人因違反道路交通管理處罰條例案件，對於臺北市交通事件裁決
所中華民國九十二年二月二十七日所為之處分（原處分案號：北市裁三字第裁二二－
一Ａ0000000號）聲明異議，本院裁定如左：
    主  文
異議駁回。
    理  由
一、按禁止臨時停車線為紅色實線，用以指示禁止臨時停車路段，以劃設於道路緣石
    正面或頂面為原則，無緣石之道路得標繪於路面上，距路面邊緣以三十公分度，
    線寬除設於緣石，正面者以緣石高度為準外，其餘皆為十公分，全日二十四小時
    禁止臨時停車，如有縮短之必要時，應以標誌及附標標示之，道路交通標誌標線
    號誌設置規則第一百六十九條第一項、第二項、第四項定有明文。汽車駕駛人駕
    駛汽車臨時停車時，在設有禁止臨時停車標誌、標線處所不得臨時停車，道路交
    通安全規則第一百十一條第三款亦有規定。如汽車駕駛人停車時，有在禁止臨時
    停車處所停車之情形者，處新臺幣（以下同）六百元以上一千二百元以下罰鍰，
    道路交通管理處罰條例第五十六條第一項第一款亦有處罰規定。
二、本件異議人即受處分人甲○○所有之車號ＥＲ－七０八三號自用小客車於民國九
    十二年一月二十日九時三十分許，在臺北市○○路二三九巷前道路上劃有紅色實
    線表示禁止臨時停車之路段停車，且駕駛人不在現場，而為臺北市停車管理處人
    員當場以拍照之方式採證，並以受處分人有違反前揭道路交通管理處罰條例第五
    十六條第一項第一款規定之行為掣單舉發，嗣將舉發通知單送達於受處分人後，
    受處分人於九十二年二月二十三日應到案日期前向原處分機關提出申訴，經原處
    分機關請舉發單位即臺北市停車管理處調查結果，仍認受處分人有前開違規行為
    ，原處分機關乃依前揭道路交通管理處罰條例第五十六條第一項第一款及違反道
    路交通管理事件統一裁罰基準表之規定，於九十二年二月二十七日從輕裁處受處
    分人罰鍰九百元。
三、本件受處分人並不否認其所有之前開車號汽車有於前述時間在前述劃有紅色實線
    表示禁止臨時停車之路段停車之事實，惟辯稱：違規地點原有公有停車格白線未
    塗銷，誤導民眾違規，且違規地點為巷道非幹道，交通流量不高，劃設紅線，徒
    增停車不便云云。
四、惟查：受處分人於前述時地不在其所停放之上開車號自用小客車駕駛座上，而將
    該部汽車違規停放於紅線上之違規事實，業據受處分人自承不諱，且有舉發照片
    一幀在卷可憑，由該張舉發照片可以清楚看出受處分人所有前開車號汽車有停放
    在前述地點紅線上；而臺北市○○路二三九巷違規地點之紅色實線，係由臺北市
    交通管制工程處劃設，亦有該處九十二年二月十四日北市交工程字第０九二三０
    六二六八００號函在卷可憑；稽諸舉發照片上雖隱約可見公有停車格塗銷後之白
    漆，惟其痕跡甚為模糊，而鄰牆之紅色實線則十分鮮明，兩相比較，衡情應無誤
    認該處可以臨時停車之可能，受處分人以前詞置辯，難認可採，本件事證明確，
    受處分人在禁止臨時停車處所停車之違規行為，堪以認定。從而原處分機關依前
    揭道路交通管理處罰條例第五十六條第一項第一款及違反道路交通管理事件統一
    裁罰基準表之規定從輕裁處受處分人罰鍰九百元，核無違誤，本件受處分人之異
    議為無理由，應予駁回。
據上論斷，應依道路交通案件處理辦法第十九條，裁定如主文。
中      華      民      國      九十二    年    四      月     三十     日
                                      臺灣臺北地方法院交通法庭
                                          法  官  吳靜怡
右正本證明與原本無異。
如不服本裁定，應於送達後五日內，向本院提出抗告狀。
                                          書記官  游秀珠
中      華      民      國      九十二    年    五      月      五      日


司法院資訊處製作；財團法人民間司法改革基金會備份。
